【裁判字號】    93,上訴,1073
【裁判日期】    950307
【裁判案由】    偽造有價證券等
【裁判全文】
臺灣高等法院臺南分院刑事判決                  九十三年度上訴字第一七三號
上  訴  人
即  自訴人  世睦汽車貨運股份有限公司
兼  代表人  丙○○○
上  訴  人
即  自訴人  乙○○
共      同
自訴代理人  楊丕銘律師
被      告  庚○○
            己○○
            戊○○
共      同
選任辯護人  郭俊廷律師
上列上訴人因被告等偽造有價證券等案件，不服臺灣臺南地方法
院91年度自更(一)字第6號中華民國93年11月11日第一審判決，提
起上訴，本院判決如下：
    主  文
上訴駁回。
    理  由
一、本件自訴意旨略以：庚○○、己○○二人明知庚○○之支票
    已為拒絕往來戶，竟意圖為自己不法之所有之犯意聯絡，於
    八十二年間推由庚○○出面請自訴人世睦汽車貨運股份有限
    公司（下稱世睦公司）託運砂石，並以己○○之支票支付運
    費，於八十二年九月至十月間，庚○○持附表一編號五至二
    十二所示總額共計新臺幣（下同）八百九十九萬六千四百元
    之人頭支票十八張，向世睦公司及乙○○借款或支付運費，
    使自訴人陷於錯誤允其所求，致受損害，而該人頭支票倘各
    發票人並未授意者，則庚○○、己○○即另行成立偽造有價
    證券罪。於八十二年九月二十一日，庚○○、己○○與戊○○、吳光明（已死亡）基於共同犯意，由庚○○與戊○○虛
    定讓渡契約，將龍原砂石場轉讓予戊○○，並請求臺灣臺南
    地方法院公證處予以認證該虛偽之讓渡契約書，使公務員在
    職務上所掌之文書為不實之登載。又於八十二年十一月二日
    ，在該龍原砂石場內，自訴人告知戊○○、吳光明不可移動
    該砂石場之砂石，渠等亦曾應允，惟戊○○、吳光明事後仍
    予處分，致自訴人蒙受損害等情，因而認(一)庚○○明知其支
    票帳戶已拒絕往來，仍自八十二年初起，先由己○○提供支
    票予庚○○、繼由庚○○取得人頭支票詐稱係客票，先後交
    付予自訴人以支付運費或借取款項，即詐取借款和運費。並
    詐稱龍原砂石場仍是被告所有，但已經虛偽讓渡，再詐取運
    費，係涉犯刑法第三百三十九條詐欺取財罪嫌。(二)庚○○所
    交付予自訴人附表一編號五至二十二之十八紙支票，未經發
    票人授權，庚○○簽發該等支票係涉犯刑法第二百零一條偽
    造有價證券罪嫌。倘該八名發票人有授權庚○○簽發支票者
    則該發票人即與庚○○共同構成刑法第三百三十九條之詐欺
    取財罪嫌。(三)庚○○與戊○○於八十二年九月二十一日通謀
    虛偽地就龍原砂石場訂立讓渡契約書，兩人並明知其為不實
    之事項而於同日至臺灣臺南地院公證處請求認證，致臺南地
    院公證處承辦該項事務之公務員，將該不實之讓渡事項登載
    於職務上所作成之認證書上。庚○○並進而在八十二年十月
    二十七日及十月二十九日猶對自訴人主張龍原砂石場係其所
    有而未曾讓渡予人，直到八十二年十一月二日於龍原砂石場
    被告庚○○、戊○○始基於行使偽造之文書之意思而向自訴
    人提出經臺南地院公證處認證之認證書表示被告庚○○已在
    八十二年九月二十一日將龍原砂石場讓渡予被告戊○○。係
    涉犯刑法第二百一十四條使公務員登載不實並進而行使該文
    書罪嫌。(四)被告戊○○於八十二年十一月二日在龍原砂石場
    對自訴人應允暫不處分由自訴人所載運過去堆放在龍原砂石
    場之林坤在所有之砂石，事後被告又將之處分，致妨害自訴
    人對於該等砂石之留置權之行使，係涉犯刑法第三百零四條
    強制罪嫌云云。
二、按「刑事訴訟法第三百十五條第一項固規定：同一案件經檢
    察官終結偵查者，不得再行自訴。所謂同一案件，係指所訴
    彼此兩案為同一被告，其被訴之犯罪事實亦屬同一者而言，
    連續犯或牽連犯之一部，業經檢察官為不起訴處分，其效力
    及於全部，應受首開法條之限制，不得提起自訴。」就裁判
    上一罪提起自訴之限制，最高法院五十年臺上字第四五一號
    判例可資參照。惟裁判上一罪案件之一部分經以行為不罰或
    犯罪嫌疑不足為不起訴者，即與其他部分不生裁判上一罪之
    關係，而此則判例所謂不起訴處分究屬刑事訴訟法第二百五
    十二條何款或第二百五十三條之情形，尚欠明確，故此號判
    例於九十二年一月七日經最高法院九十二年度第一次刑事庭
    會議決議不再援用，並於九十二年二月十二日由最高法院依
    據最高法院判例選編及變更實施要點第九點規定以（九二）
    台資字第０００八０號公告之。基此，原認屬裁判上一罪案
    件之一部分經犯罪嫌疑不足為不起訴者，即與其他部分不生
    裁判上一罪之關係，犯罪被害人如就其他部分於檢察官偵查
    終結後，另行提起自訴，即為法所許，從而本件自訴人另就
    被告三人另涉犯刑法第二百零一條之偽造有價證券犯行、同
    法第二百十六條、第二百十四條行使使公務員登載不實文書
    犯行、第三百零四條之強制罪犯行，縱如均依自訴人所指，
    即可能構成牽連犯裁判上一罪，依上述說明，本院仍得為實
    體審理，合先敘明。
三、關於被訴詐欺取財不受理部分：
  (一)本件自訴案件緣起，自訴人乙○○於八十四年十月十一日以
    被告庚○○原經營龍原砂石場，被告己○○為被告庚○○之
    子，二人明知庚○○之支票已為拒絕往來戶，竟意圖為自己
    不法之所有之犯意聯絡，於八十二年間先推由庚○○出面請
    自訴人世睦公司託運砂石，並以被告己○○之支票支付運費
    ，於八十二年九月至十月間，被告庚○○持附表一編號０五
    至二十二所示總額共計八百九十九萬六千四百元之人頭支票
    十八張，向自訴人世睦公司及乙○○或借款或支付運費，使
    自訴人陷於錯誤允其所求，致受損害。嗣於八十二年九月二
    十一日，被告庚○○、己○○與被告戊○○及吳光明（已死
    亡，另經原審法院為不受理判決確定）基於共同犯意，由庚○○與戊○○虛定讓渡契約，將龍原砂石場含機械、原料轉
    讓予戊○○，並請求臺灣臺南地方法院公證處予以認證，且
    未通知自訴人乙○○，使自訴人仍繼續向龍原砂石場供料，
    同年十一月二日被告庚○○、己○○所交付之支票拒絕往來
    ，自訴人乙○○至龍原砂石場，吳光明稱老板已換被告戊○○，而上開自訴人所載運之砂石，亦已全部賣出，自訴人乙○○始知受騙，而向臺灣臺南地方法院檢察署檢察官提起告
    訴，惟嗣經該署檢察官偵查結果以罪嫌不足，於同年十二月
    二十七日以八十四年度偵字第一０七六四號為不起訴處分。
    嗣自訴人乙○○因遲誤提起再議期間，該不起訴處分因告確
    定。嗣自訴人再以：被告庚○○己○○二人明知庚○○之支
    票已為拒絕往來戶，竟意圖為自己不法之所有之犯意聯絡，
    於八十二年間推由庚○○出面請自訴人世睦公司託運砂石，
    並以被告己○○之支票支付運費，於八十二年九月至十月間
    ，被告庚○○持附表一編號五至二十二所示總額共計八百九
    十九萬六千四百元之人頭支票十八張，向世睦公司及乙○○
    借款或支付運費，使自訴人陷於錯誤允其所求，致受損害，
    而該人頭支票倘各發票人並未授意者，則被告即另行成立偽
    造有價證券罪。於八十二年九月二十一日，被告庚○○、己○○與被告戊○○、吳光明（已死亡）基於共同犯意，由庚○○與戊○○虛定讓渡契約，將龍原砂石場轉讓予戊○○，
    並請求臺灣臺南地方法院公證處予以認證該虛偽之讓渡契約
    書，使公務員在職務上所掌之文書為不實之登載。又於八十
    二年十一月二日，在該龍原砂石場內，自訴人告知戊○○、
    吳光明不可移動該砂石場之砂石，被告等亦應允，惟被告戊○○、吳光明事後仍予處分，致自訴人蒙受損害等情，於八
    十五年一月十一日向原審法院提起自訴，先予敘明。
  (二)按刑事訴訟法第三百二十三條原規定：「同一案件經檢察官
    終結偵查者，不得再行自訴（第一項）；在偵查終結前檢察
    官知有自訴者，應停止偵查，將案件移送法院（第二項）。
    ．．」，於八十九年二月九日修正為：「同一案件經檢察官
    依第二百二十八條規定開始偵查者，不得再行自訴。但告訴
    乃論之罪，經犯罪之直接被害人提起自訴者，不在此限（第
    一項）。於開始偵查後，檢察官知有自訴在先或第一項但書
    之情形者，應即停止偵查，將案件移送法院（第二項）。．
    ．」，乃對於非告訴乃論罪之自訴權的行使為更嚴格之限制
    。又按所謂同一案件，係指所訴彼此兩案為同一被告，其被
    訴之犯罪事實亦屬同一者而言。經查本件自訴人自訴上開犯
    罪事實(一)部分，被告同為庚○○及己○○，被告即屬同一，
    而其犯罪事實復均主張被告庚○○、己○○二人持附表一編
    號五至二十二所示之人頭支票十八紙向自訴人等調現、支付
    運費，以遂行其詐欺取財及詐欺得利之犯行，兩者犯罪手法
    完全相同，核屬同一案件要無疑問，本件自訴人就同一案件
    於檢察官偵查終結後，重新提起自訴，不論依修正前後之刑
    事訴訟法第三百二十三條第一項之規定，其自訴均非合法。
    另依刑事訴訟法施行法第二條、第七條之三程序從新之原則
    ，此部分應依八十九年二月九日修正後之刑事訴訟法第三百
    二十三條第一項前段規定及第三百四十三條之規定為不受理
    之判決。
四、關於無罪判決部分：
  (一)按犯罪事實應依證據認定之，無證據不得推定其犯罪事實；
    又不能證明被告犯罪或其行為不罰者，應諭知無罪之判決，
    為刑事訴訟法第一百五十四條第二項、第三百零一條第一項
    所明文。又事實之認定，應憑證據，如未能發現相當之證據
    ，或證據不足以證明，自不能以推測或擬制之方法，為裁判
    之基礎（最高法院四十年台上字第八六號判例意旨、六十九
    年台上字第一五三一號判例意旨參照）。
  (二)偽造有價證券部分：
    自訴意旨認被告庚○○與己○○共犯刑法第二百零一條之偽
    造有價證券罪嫌，無非以被告庚○○、己○○所交付自訴人
    之如附表一編號五至二十二所示之十八紙支票，係被告庚○○、己○○二人未得發票人之允許而簽發，並以支票十八紙
    、帳冊一份、會帳單二紙及錄音帶譯文等為其所憑論據。訊
    之被告庚○○、己○○二人則堅決否認有上開犯行，辯稱除
    附表一編號五之支票係其所交付外，其餘支票均非伊等所簽
    發等語，資為抗辯。經查：
  (1)自訴人所提如附表一編號五至二十二所示之十八紙支票，僅
    有附表一編號五所示之臺灣省合作金庫、新興金庫、票號６
    ３８８０９號、金額四十萬元之支票有被告庚○○之背書，
    其餘支票均無被告庚○○之背書，此有該十八紙支票在卷可
    稽，並為自訴人所不爭執。然依一般商業交易慣例，收受他
    人交付之客票，必定要求前手背書以保障票據債權，自訴人
    所持有高達八百九十萬六千四百元金額之支票當中，卻僅一
    張有被告庚○○背書，已嚴重違反商業慣例，而令人生疑。
    若認自訴人與被告庚○○生意往來長久，情誼深厚而未要求
    被告庚○○背書，或忘記要求被告庚○○背書，然而自訴人
    卻無法說明為何附表一編號五所示之支票上為何有被告庚○○之背書存在。況且該支票之發票日為八十二年十月三十一
    日其餘之發票日均在該日之後，第一張支票既然已經知道要
    背書，其後支票豈有不知之理，故該支票是否為被告庚○○
    所交付應非無疑。
  (2)自訴人指訴被告庚○○、己○○積欠世睦公司之運費為二百
    六十六萬九千二百三十九元，借款為四百十三萬四千一百七
    十二元，合計六百八十萬三千四百十一元，惟自訴人手上所
    持有謂係被告庚○○、己○○二人所交付如附表一所示之十
    八紙支票之總金額卻為八百九十九萬六千四百元，兩者相差
    二百十九萬二千九百八十九元，金額差距達四分之一，要非
    一般計算誤差，或謂清算時四捨五入所致。再者自訴人所提
    之如附表一所示之十八紙支票，其發票日集中在八十二年十
    一月、十二月二個月內，自訴人亦主張係此二個月內之運費
    及借款。惟查自訴人既係受被告庚○○委任載運砂石，則自
    訴人自應存有被告庚○○或其龍原砂石場員工所簽名之載運
    清單，以供將來清算之用，惟自訴人自八十四年間提起前揭
    告訴時起至本院言詞辯論前均未提出上開相關清單，資以證
    明其確替被告庚○○在上開期間載運砂石。再者自訴人指稱
    被告持票借款部分，亦未提出任何交付借款之證明，且經原
    審審理時質之自訴代理人，而據自訴代理人稱因係交付現款
    ，而無證據可憑，此有筆錄在卷可稽。故上開支票是否為被
    告庚○○交付自訴人用以借款、支付運費，尚無所據。
  (3)另自訴人提出卷附會帳單二紙，指稱該會帳單係由被告庚○○之當時所僱請之會計，即現為被告己○○之妻癸○○所製
    作，並以附表二項次一至項次五「說明」欄內所述，足證被
    告庚○○確實持有支票前來調現及支付運費一節。但查，上
    開會帳單二紙所載之內容，以紅色線所框部分確為證人癸○○所製作，其餘則非其所製作，此據證人癸○○到庭證稱屬
    實，並據原審當場提示上開會帳單命其以色筆框出其所製作
    部分附卷，此部分自訴人無法舉證證明其餘記載部分亦屬證
    人癸○○所製作，故應認證人癸○○所證部分，應與事實相
    符。基此，該會帳單是否能據為被告庚○○確持有附表一所
    示之十八紙支票向自訴人調現或支付運費已非無疑。況且據
    本院審核該二紙會帳單證人癸○○所製作部分，並無一金額
    符合附表一所示之十八紙支票之票面金額。故該會帳單要無
    足據為被告庚○○確實交付附表一編號六至二十二所示之十
    七紙支票。
  (4)另查附表一編號十二、十四、二十等三紙支票，據自訴人稱
    係被告庚○○持來調借現款，惟因自訴人世睦公司當時手頭
    並無多餘資金，致未出借云云。惟查該三紙支票既為被告庚○○持向自訴人世睦公司調借現款，可見被告庚○○當時當
    欠資金週轉，則其於無法向自訴人世睦公司借得款項時，依
    經驗法則，被告庚○○即應立即取回該三紙支票，惟被告庚○○竟未索回支票，而另向他人借款，已與經驗法則有違。
    況且當時兩造關係並未交惡，被告庚○○並無不能索回之情
    形，益證該三紙支票恐非被告庚○○所交付。
  (5)再觀諸自訴人所提出之錄音帶譯文（詳自更七號卷第一八一
    頁），通篇顯示二人對話僅在爭執何人將帳單送往欣安公司
    ，自訴人稱可證明證人癸○○曾為被告庚○○作帳云云，顯
    與待證事實不符。況且縱如自訴人所指，與本案被告庚○○
    、己○○是否偽造系爭支票，亦難據此證明與本案有何關聯
    。
  (6)附表一編號六至二十二所示之十七紙支票發票人分別為壬○○、劉太耀、甲○○、丁○○、黃英勇、辛○○○、莊擇龍
    ，其中壬○○、甲○○、丁○○、莊擇龍於歷審及本院審理
    時經均合法傳喚未到庭，其中關於證人壬○○、甲○○經合
    法傳喚通知不到，業自訴代理人於本院審理時捨棄傳喚（參
    本院卷第三０三頁），故本院無從據上開證人等證言，得知
    被告庚○○是否合法持有渠等支票，並進而簽發予自訴人。
    而發票人辛○○○於本院審理時到庭證稱，伊不認識被告且
    未簽發如附表一所示編號十八、十九、二二這三組支票．．
    因其皮包被偷而遺失支票二十五張云云（詳參本院卷第三０
    四頁至三０五頁）。另黃英勇、劉太耀（現更名為劉家瑋）
    固曾於原審法院八十七年度自更字第七號審理時出庭作證，
    惟二人亦證稱並未簽發上開支票中以其等為發票人名義之支
    票，而該等支票均係二人於遺失身分證後出現（參自更字第
    七號第一四０頁），故前開三位證人言下之意乃他人冒充伊
    三人名義所申請等語。從而，證人辛○○○、黃英勇、劉太
    耀之證言，亦無從為被告庚○○、己○○不利之認定。自訴
    人雖提出自訴人丙○○○與證人劉太耀之對話錄音帶譯文（
    詳參自更字第七號第一七九頁），期證明證人劉太耀上開證
    詞不實在云云。然縱認證人劉太耀於原審法院八十七年度自
    更字第七號審理出庭時之證言有所隱瞞，亦無從逕認被告庚○○即有偽造支票之犯行。退步言之，於第一通電話譯文中
    ，證人劉太耀已陳稱十七紙支票中以其名義簽發之二紙支票
    ，確為其所親自用印簽發，更認被告庚○○並無偽造支票之
    犯行。再自訴人提出自訴人丙○○○與發票人莊擇龍之對話
    錄音帶譯文（詳自更字第七號第七八頁），以為其指訴所憑
    論據。然觀諸該譯文所示，姑且不論自訴人於對話中所提之
    四紙支票，於對話中無從認定即為本案之系爭支票，且莊擇
    龍陳稱以其名義所簽發之支票，均為其親自簽發無訛，故此
    錄音帶譯文，亦無從為據為被告庚○○犯行之依據。
  (7)自訴人另舉出帳冊一份稱係證人癸○○所製作，而該帳冊上
    之字跡與附表一編號六、十、十一、十五、十六、二十一等
    六紙支票上之手寫字跡相同，因認系爭支票，確為被告庚○○所簽發交付云云。經查，上開帳冊為證人癸○○所製作，
    固據被告己○○於本院審理時供陳在卷。然查證人癸○○於
    本院審理時，已否認上開支票上之手寫字跡為其所填寫，此
    有筆錄在卷可稽。經本院命證人書寫筆跡併其平日字跡送請
    法務部調查局為字跡鑑定，但因鑑定單位認為供參對字樣不
    足而無法鑑定，有該局九十四年四月十九日調科貳字第0940
    0169810號函在卷足稽。嗣因自訴人無法提供相關可供參對
    字跡而捨棄此證據方法（詳本院卷第二一九頁）。另縱可認
    定證人癸○○現為被告庚○○之兒媳；被告己○○之妻，其
    證言難免有所偏坦，然觀諸自訴人所指之附表一編號十支票
    與編號十五支票之金額欄上之字跡，其筆跡、慣性顯有重大
    差異，尤其大寫之「參」字及阿拉伯數字之「３」，更見其
    不同，難認為同一人所書。況且，金額欄大寫數字末，一用
    「正」字，一用「整」字，更見書寫習慣之不同。從而難認
    附表一編號六、十、十一、十五、十六、二十一等六紙支票
    為同一人所書。故自訴人所舉之帳冊及支票亦無從為被告不
    利之認定。
  (8)至自訴人再舉證人陳進發證稱其於八十二年十二月二十五日
    ，曾陪同自訴人乙○○與被告庚○○所委請自稱為律師之王
    錦堂於臺南市○○○路、健康路口之黃金假期西餐廳，洽談
    處理債務事宜，並當場抄錄一份資料（參八十七年度自更字
    第七號第七五頁），而該份資料最左二行所示之日期及金額
    即為系爭十八紙支票之發票日及金額，而認被告確有交付系
    爭支票一節。經查：上開資料為自訴人單方面所製作，且無
    被告等人簽名認可，其真實性已非無疑。又被告庚○○委請
    他人出面解決債務，自己本身並未隨行，亦與一般經驗法則
    不符。再自訴人亦未提出王錦堂之年籍供法院查證，以證明
    確有其人，基上是否確有上開洽談債務等情，實令人生疑。
    況且依據自訴人所提當日洽談債務之錄音帶譯文（詳八十七
    年度自更字第七號第七九頁），並無隻字片語提及系爭十八
    紙支票及抄錄資料等情，核與自訴人所稱情節有異，故證人
    陳進發之證詞及上開錄音帶譯文，無從據為被告簽發系爭支
    票之依據。
  (9)綜上所述，自訴人所舉各項證據，均無從證明被告庚○○冒
    名簽發系爭支票，亦未能說服本院確信自訴人所收執之支票
    確為被告庚○○所交付，依罪證有疑利於被告之原則，自無
    從以該罪相繩。再者既無從證明被告庚○○、己○○有共同
    偽造有價證券之犯行，則自訴人於先前自訴程序，指訴被告
    二人以偽造有價證券之方式，詐欺借款及運費更屬無法證明
    ，併此敘明。
  (三)偽造、行使使公務員登載不實罪部分：
    自訴人認被告涉有刑法第二百十六條、第二百十四條行使使
    公務員登載不實文書罪嫌部分，無非係以讓渡書、認證書（
    詳八十七年度自更七號第五二頁至五四頁）及錄音譯文與錄
    音帶（八十七年度自更七號第七八頁）等證物為其所憑論據
    。訊據被告庚○○則堅決否認有上開犯行，並稱確已將砂石
    場轉讓予被告戊○○，而該等交易之支票均已兌現等情置辯
    。經查：
  (1)先就自訴人所提之認證書及讓渡契約書而言，經查該認證書
    乃被告庚○○與被告戊○○請求原審法院公證人就其二人所
    訂立之讓渡契約書上之簽名是否真正，加以認證，而經法院
    公證人，審核有關證明文件，認屬無訛而發給，非就讓渡契
    約書之內容如是否果有交易、交易價格是否真正，加以認證
    。而本件自訴人自始即不爭執該讓渡契約書上之簽名確屬被
    告庚○○與被告戊○○所為，則被告庚○○、被告戊○○請
    求原審法院認證讓渡契約書上之簽名是否真正，何來有使公
    務員登載不實可言，自訴人之指訴，顯誤認認證之法律性質
    ，而不可採。基此，自無從以該認證書據為被告庚○○、被
    告戊○○行使使公務員登載不實文書之犯行。
  (2)另查觀諸自訴人所提之上開錄音帶譯文，為八十二年十一月
    二日在庚○○之龍原砂石場，自訴人乙○○（譯文中簡稱林
    ）、戊○○（譯文中簡稱曾）、吳光明（譯文中簡稱吳）、
    林坤在（譯文中簡稱坤）間之對話，除自訴人於實際對話外
    所自行添加之註解之臆測之詞外，該錄音帶譯文並未見戊○○絲毫承認其與被告庚○○間之讓渡契約，係屬通謀虛偽意
    思表示所製作。更何況被告戊○○於譯文中提及：「那天在
    拿破崙（酒店）跟你碰面時，還在協調這件事的，我就只是
    要錢就對了，退票一張換過一張，黃又硬拜託，到最後愈欠
    愈多，我說乾脆把這些東西全讓給我，恰好光明也在此。」
    等語，如認此段錄音係被告戊○○在自由意思且毫無防備所
    錄，更足認被告庚○○與被告戊○○間就龍原砂石場之轉讓
    ，係出於真意為之。另自訴人雖舉錄音帶譯文中，被告戊○○似提及被告庚○○乃因積欠被告戊○○賭債四、五百萬元
    ，故將龍原砂石場轉讓以抵賭債，惟讓渡契約書卻記載被告
    戊○○開票給付0000000之總價金予被告庚○○，由
    此可見所謂賭債四、五百萬云云根本係假的，而所謂讓渡契
    約書亦根本係庚○○脫產之虛偽買賣無疑云云。惟查姑且不
    論錄音帶譯文中，所提之價格是否即屬龍原砂石場之轉讓價
    格，若如自訴人所指，該段錄音帶譯文中所言，即關於龍原
    砂石場之轉讓，惟仍難以該片段非專門討論龍原砂石場轉讓
    之陳述，即認該讓渡契約書之轉讓價格不實。況且縱屬轉讓
    價格不實，被告庚○○、被告戊○○既以本人名義非偽造他
    人名義訂立該契約書，亦無何偽造文書罪可言。
  (3)又依被告庚○○與戊○○所訂立之讓渡契約書三、附款辦法
    記載：上開第二條各項價款簽發臺南縣七股鄉農會支票「帳
    號七八一」三張第一張兌現日期9.15.號碼0000000號面額
    一百三十萬元，第二張兌現日期10.5.號碼0000000號票面
    額三十八萬三千五百元，第三張兌現日期10.5.號碼000000
    0號票面額三十萬元（詳自訴卷一第十六頁），而該三張支
    票均已兌現，有被告所提出之經兌現之支票影本在卷可佐（
    詳本院卷第一五七至一五九頁），益證自訴人所指訴為無的
    放矢。
  (4)基上所查，自訴人所提之錄音帶譯文、認證書及讓渡契約書
    ，均無從證明被告庚○○、被告戊○○二人間之讓渡契約書
    係屬虛偽，是自訴人於先前自訴程序，指訴被告二人以此方
    式隱匿財產，致自訴人陷於錯誤而允為運送及借貸，更屬無
    稽。
  (四)強制罪部分：
    自訴人認被告戊○○涉有刑法第三百零四條防礙人行使權利
    罪嫌，無非以被告戊○○擅自處分自訴人載運至龍原砂石場
    之砂石，致妨害自訴人對於該等砂石留置權之行使，並提出
    錄音帶譯文為其所憑論據。經查：
  (1)自訴人主張其就載運至龍原砂石場之砂石具有留置權，係依
    民法第六百四十七條第一項規定：「運送人為保全其運費及
    其他費用，得受清償之必要，按其比例，對於其運送物，有
    留置權」為據。惟按留置權之成立要件乃規定在民法第九百
    二十八條規定：「債權人占有屬於其債務人之動產，而具有
    左列各款之要件者，於未受清償前，得留置之。．．．」。
    亦即留置權之成立要件，以「占有」屬於「債務人」之動產
    為前提。然查本件自訴人就其確載有砂石至龍原砂石廠一節
    ，原已無法舉證以實其說。況且依自訴人自訴之情節觀之，
    自訴人並未占有所運送之砂石，且該等砂石並非被告戊○○
    所有（依自訴人所指，係屬訴外人吉仔砂石廠林坤在所有）
    ，核與留置權之成立，均有未符。
  (2)縱如自訴人所言，其確載有砂石至龍原砂石廠，且被告戊○○亦如錄音帶譯文中所言，同意暫不處分該部分砂石，自訴
    人亦無從對被告戊○○行使留置可言，是自訴人指訴被告戊○○涉犯強制罪，依法難認有據。
  (五)綜上各情，參互印證，本件自訴人所指訴各罪依調查所得證
    據尚不足證明被告庚○○、己○○、戊○○確有自訴人所指
    之犯行，此外復查無其他積極證據足資證明被告有偽造有價
    證券、使公務員登載不實文書，妨礙人行使權利等犯行，揆
    諸首開說明，尚屬不能證明被告等犯罪。
五、綜上所述，被告等人所辯，殆與事實相符，堪予採信，自不
    得單憑自訴人片面且有瑕疵之指訴，遽認被告有其所指犯行
    。此外，復查無其他積極證據足認被告庚○○等人有何犯行
    ，原審因予諭知無罪，並就詐欺取財部分為不受理諭知，本
    院經核於法並無不合，自訴人上訴意旨，仍執前詞，指摘原
    判決不當，為無理由，應予駁回。
據上論斷，應依刑事訴訟法第三百六十八條，判決如主文。
中    華    民    國  九十五  年    三    月    七    日
                    刑事第二庭審判長法  官  葉居正
                                    法  官  莊俊華
                                    法  官  李文福
以上正本證明與原本無異。
如不服本判決，應於收受本判決後十日內向本院提出上訴書狀。
其未敘述上訴理由者並得於提起上訴後十日內向本院補提理由書
狀（均須按他造當事人之人數附繕本）「切勿逕送上級法院」。
                                    書記官  李良倩
中    華    民    國  九十五  年    三    月    七    日
《附表一》
說明：項次５至２２等十八紙支票金額合計為0000000元。
┌──┬───┬────┬───┬───┬───┬──┬────┐
│項次│到期日│  金  額│發票人│退票日│退票時│有否│備    註│
│    │      │        │      │及退票│之情形│背書│        │
│    │      │        │      │理由  │      │    │        │
├──┼───┼────┼───┼───┼───┼──┼────┤
│０１│9.20.│四十萬元│己○○│存款不│      │    │己○○之│
│    │      │        │      │足    │      │    │帳號為佳│
│    │      │        │      │      │      │    │里農二二│
│    │      │        │      │      │      │    │五四之七│
│    │      │        │      │      │      │    │號；又該│
│    │      │        │      │      │      │    │紙支票已│
│    │      │        │      │      │      │    │被換回且│
│    │      │        │      │      │      │    │所用換之│
│    │      │        │      │      │      │    │支票皆未│
│    │      │        │      │      │      │    │兌現    │
├──┼───┼────┼───┼───┼───┼──┼────┤
│０２│9.│六十五萬│己○○│存款不│      │    │        │
│    │      │元      │      │足    │      │    │        │
├──┼───┼────┼───┼───┼───┼──┼────┤
│０３│9.│三十萬元│己○○│存款不│      │    │        │
│    │      │        │      │足    │      │    │        │
├──┼───┼────┼───┼───┼───┼──┼────┤
│０４│10.5.│三十萬元│己○○│存款不│      │    │        │
│    │      │        │      │足    │      │    │        │
├──┼───┼────┼───┼───┼───┼──┼────┤
│０５│10.│四十萬元│壬○○│11.2.│已拒往│黃陸│其上無手│
│    │      │        │      │印鑑不│      │現  │寫字跡  │
│    │      │        │      │符；存│      │    │        │
│    │      │        │      │款不足│      │    │        │
├──┼───┼────┼───┼───┼───┼──┼────┤
│０６│10.│五十七萬│黃英勇│11.2.│已拒往│    │Ａ日期似│
│    │      │元      │      │存款不│      │    │己○○未│
│    │      │        │      │足    │      │    │婚妻字跡│
│    │      │        │      │      │      │    │Ｂ小寫金│
│    │      │        │      │      │      │    │額似黃文│
│    │      │        │      │      │      │    │期未婚妻│
│    │      │        │      │      │      │    │字跡Ｃ大│
│    │      │        │      │      │      │    │寫金額似│
│    │      │        │      │      │      │    │己○○未│
│    │      │        │      │      │      │    │婚妻字跡│
│    │      │        │      │      │      │    │（且與項│
│    │      │        │      │      │      │    │次１５顯│
│    │      │        │      │      │      │    │為同一人│
│    │      │        │      │      │      │    │字跡）  │
├──┼───┼────┼───┼───┼───┼──┼────┤
│０７│11.2.│四十六萬│壬○○│11.2.│已拒往│    │其上無手│
│    │      │六千五百│      │      │      │    │寫字跡  │
│    │      │元      │      │      │      │    │        │
├──┼───┼────┼───┼───┼───┼──┼────┤
│０８│11.4.│四十萬元│壬○○│11.4.│已拒往│    │其上無手│
│    │      │        │      │印鑑不│      │    │寫字跡  │
│    │      │        │      │符；存│      │    │        │
│    │      │        │      │款不足│      │    │        │
├──┼───┼────┼───┼───┼───┼──┼────┤
│０９│11.5.│七十九萬│丁○○│11.5.│已拒往│    │其上無手│
│    │      │七千五百│      │存款不│      │    │寫字跡  │
│    │      │元      │      │足    │      │    │        │
├──┼───┼────┼───┼───┼───┼──┼────┤
│１０│11.20.│三十三萬│黃英勇│11.│已拒往│    │與項次０│
│    │      │七千元  │      │存款不│      │    │６相同，│
│    │      │        │      │足    │      │    │其上字跡│
│    │      │        │      │      │      │    │皆似黃文│
│    │      │        │      │      │      │    │期未婚妻│
│    │      │        │      │      │      │    │字跡    │
├──┼───┼────┼───┼───┼───┼──┼────┤
│１１│12.10.│五十一萬│莊擇龍│未提示│      │    │與項次０│
│    │      │元      │      │      │      │    │６相同，│
│    │      │        │      │      │      │    │其上字跡│
│    │      │        │      │      │      │    │皆似黃文│
│    │      │        │      │      │      │    │期未婚妻│
│    │      │        │      │      │      │    │字跡    │
├──┼───┼────┼───┼───┼───┼──┼────┤
│１２│12.10.│五十二萬│甲○○│未提示│      │    │其上無手│
│    │      │三千元  │      │      │      │    │寫字跡  │
├──┼───┼────┼───┼───┼───┼──┼────┤
│１３│12.10.│四十八萬│甲○○│未提示│      │    │其上無手│
│    │      │三千三百│      │      │      │    │寫字跡  │
│    │      │元      │      │      │      │    │        │
├──┼───┼────┼───┼───┼───┼──┼────┤
│１４│12.12.│四十九萬│莊擇龍│未提示│      │    │其上無手│
│    │      │五千元  │      │      │      │    │寫字跡  │
│    │      │        │      │      │      │    │        │
├──┼───┼────┼───┼───┼───┼──┼────┤
│１５│12.14.│六十六萬│甲○○│12.14.│      │    │Ａ項次１│
│    │      │三千三百│      │存款不│      │    │５與項次│
│    │      │元      │      │足    │      │    │２１上之│
│    │      │        │      │      │      │    │日期為同│
│    │      │        │      │      │      │    │一人之字│
│    │      │        │      │      │      │    │跡（疑似│
│    │      │        │      │      │      │    │己○○未│
│    │      │        │      │      │      │    │婚妻之字│
│    │      │        │      │      │      │    │跡）Ｂ大│
│    │      │        │      │      │      │    │、小寫金│
│    │      │        │      │      │      │    │額皆似黃│
│    │      │        │      │      │      │    │文期未婚│
│    │      │        │      │      │      │    │妻字跡  │
├──┼───┼────┼───┼───┼───┼──┼────┤
│１６│12.15.│五十八萬│莊擇龍│未提示│      │    │與項次０│
│    │      │三千五百│      │      │      │    │６相同，│
│    │      │元      │      │      │      │    │其上字跡│
│    │      │        │      │      │      │    │皆似黃文│
│    │      │        │      │      │      │    │期未婚妻│
│    │      │        │      │      │      │    │字跡    │
├──┼───┼────┼───┼───┼───┼──┼────┤
│１７│12.15.│五十五萬│劉太耀│12.15.│已拒往│    │其上無手│
│    │      │七千元  │      │      │      │    │寫字跡  │
├──┼───┼────┼───┼───┼───┼──┼────┤
│１８│12.15.│三十五萬│黃謝樹│8.│12.19.│    │其上無手│
│    │      │元      │蘭    │印鑑不│拒往  │    │寫字跡  │
│    │      │        │      │符；存│      │    │        │
│    │      │        │      │款不足│      │    │        │
├──┼───┼────┼───┼───┼───┼──┼────┤
│１９│12.17.│三十五萬│黃謝樹│8.│12.19.│    │其上無手│
│    │      │元      │蘭    │印鑑不│拒往  │    │寫字跡  │
│    │      │        │      │符；存│      │    │        │
│    │      │        │      │款不足│      │    │        │
├──┼───┼────┼───┼───┼───┼──┼────┤
│２０│12.17.│五十萬五│莊擇龍│未提示│      │    │其上無手│
│    │      │千五百元│      │      │      │    │寫字跡  │
├──┼───┼────┼───┼───┼───┼──┼────┤
│２１│12.20.│六十八萬│劉太耀│12.20.│已拒往│    │Ａ其上日│
│    │      │九千五百│      │存款不│      │    │期字跡與│
│    │      │元      │      │足    │      │    │項次１５│
│    │      │        │      │      │      │    │為同一人│
│    │      │        │      │      │      │    │之字跡Ｂ│
│    │      │        │      │      │      │    │其上大、│
│    │      │        │      │      │      │    │小寫金額│
│    │      │        │      │      │      │    │非係手寫│
│    │      │        │      │      │      │    │字跡    │
├──┼───┼────┼───┼───┼───┼──┼────┤
│２２│12.20.│三十一萬│黃謝樹│12.20.│已拒往│    │其上無手│
│    │      │五千三百│蘭    │印鑑不│      │    │寫字跡  │
│    │      │元      │      │符；存│      │    │        │
│    │      │        │      │款不足│      │    │        │
└──┴───┴────┴───┴───┴───┴──┴────┘
《附表二》
┌──┬──────┬─────┬─────┬─────────────┐
│項次│  科  目    │運  費    │借  款    │      說      明          │
├──┼──────┼─────┼─────┼─────────────┤
│０１│八十二年八月│二萬九千零│          │此係已向被告請款而未獲支付│
│    │未付運費    │七十元    │          │之運費，由於請款時須付送貨│
│    │            │          │          │單，故世睦公司手中已無該等│
│    │            │          │          │送貨單，然該等運費業經與被│
│    │            │          │          │告會過帳，此由自訴狀之附件│
│    │            │          │          │三號雙方會帳單上載稱「八月│
│    │            │          │          │份共三九六０七０元，已付三│
│    │            │          │          │三七０００元及三００００元│
│    │            │          │          │，未付一０七０」、「八月份│
│    │            │          │          │未清運費共二九０七０元」者│
│    │            │          │          │可知。                    │
├──┼──────┼─────┼─────┼─────────────┤
│０２│八十二年九月│四十三萬七│          │說明同上，由自訴狀之附件三│
│    │上旬未付運費│千二百五十│          │號會帳單上載稱「九月十五日│
│    │            │五元      │          │止運費共四三七二五五元」者│
│    │            │          │          │可知。                    │
├──┼──────┼─────┼─────┼─────────────┤
│０３│庚○○持來一│          │          │該金額七七三五００之支票其│
│    │紙金額七七三│          │          │後業已兌現，然就該支票則世│
│    │五００元之支│          │          │睦公司尚未出借款項予庚○○│
│    │票欲調現及支│          │          │，故截至此時係世睦公司積欠│
│    │付運費，並以│          │          │庚○○三五八一七五元（即項│
│    │現金五一００│          │          │次０３之七七三五００加五一│
│    │０元支付運費│          │          │０００減項次０１之二九０七│
│    │            │          │          │０減項次０２之四三七二五五│
│    │            │          │          │而得。                    │
├──┼──────┼─────┼─────┼─────────────┤
│０４│            │          │          │至此為止，係世睦公司積欠黃│
│    │            │          │          │陸現三五八一七五元。      │
├──┼──────┼─────┼─────┼─────────────┤
│０５│庚○○持來自│          │五十五萬七│庚○○持該票來調現，乙○○│
│    │訴狀附表一項│          │千九百九元│為世睦公司之實際負責人，乃│
│    │次０９金額七│          │          │由乙○○代表世睦公司公司出│
│    │九七五００元│          │          │借五五七九０九元予庚○○。│
│    │之支票欲調現│          │          │此係借款加利息合計五五七九│
│    │（八十二年九│          │          │０九元，此由自訴狀之附件三│
│    │月廿日）    │          │          │號雙方會帳單上載稱「＋二三│
│    │            │          │          │九五九一」者可知，蓋以貼現│
│    │            │          │          │票額七九七五００元減世睦公│
│    │            │          │          │司出借之五五七九０九元即等│
│    │            │          │          │於二三九五九一元。然由於其│
│    │            │          │          │後該七九七五００元之支票拒│
│    │            │          │          │絕往來，因此即變成庚○○積│
│    │            │          │          │欠世睦公司一九九七三四元（│
│    │            │          │          │即項次０５世睦公司所出借之│
│    │            │          │          │五五七九０九元減去項次０４│
│    │            │          │          │世睦公司所積欠之三五八一七│
│    │            │          │          │五元而得）。              │
├──┼──────┼─────┼─────┼─────────────┤
│０６│            │          │十九萬九千│至此，反成庚○○積欠世睦公│
│    │            │          │七百三十四│司借款一九九七三四元（詳項│
│    │            │          │元        │次０５之說明欄）          │
├──┼──────┼─────┼─────┼─────────────┤
│０７│庚○○持來自│          │四十萬元  │先前庚○○已持自訴狀附表一│
│    │訴狀附表一項│          │          │項次０１金額四０００００元│
│    │次０９金額七│          │          │之己○○支票來向世睦公司借│
│    │九七五００元│          │          │取四十萬元現金，而該己○○│
│    │之支票，除調│          │          │之支票其後又退票，庚○○始│
│    │現五五七九０│          │          │以另紙金額七九七五００元之│
│    │九元如項次│          │          │丁○○支票再向世睦公司調現│
│    │五外，並向世│          │          │並換回己○○金額四十萬元之│
│    │睦公司換回自│          │          │退票，且該金額七九七五００│
│    │訴狀附表一項│          │          │元之丁○○支票亦遭退票，故│
│    │次１金額四│          │          │該四十萬元借款則世睦公司始│
│    │０００００元│          │          │終未獲清償而應算入借款未償│
│    │之己○○退票│          │          │之額度內，就此，如有爭執，│
│    │（八十二年九│          │          │只須依自訴狀附表一所示之黃│
│    │月廿日）    │          │          │文期支票到期日、票號、金額│
│    │            │          │          │、支存帳號等資料向付款行庫│
│    │            │          │          │調取該等退票並函詢該等支票│
│    │            │          │          │曾在何人帳戶內提示退票即可│
│    │            │          │          │真相大白矣（以下凡己○○之│
│    │            │          │          │退票皆同此情形調查即可）  │
├──┼──────┼─────┼─────┼─────────────┤
│０８│庚○○持來自│          │六十五萬加│先前庚○○已持自訴狀附表一│
│    │訴狀附表一項│          │三十萬加三│項次０２金額六十五萬元、０│
│    │次０５金四十│          │十萬等於一│３金額三十萬元、０４金額三│
│    │萬元、０８金│          │百二十五萬│十萬元等三紙己○○之支票來│
│    │額四十萬元、│          │元        │向世睦公司借取一二五萬元現│
│    │０７金額四六│          │          │金，而該三紙己○○之支票其│
│    │六五００元等│          │          │後又退票，庚○○始以自訴狀│
│    │三紙金額合計│          │          │附表一項次０５、０８、０７│
│    │一二六六五０│          │          │等三紙金額合計一二六六五０│
│    │０元之支票欲│          │          │０元之壬○○支票再向世睦公│
│    │換回自訴狀附│          │          │司換回前開金額合計一二五萬│
│    │表一項次０二│          │          │元之三紙己○○退票，且該金│
│    │、０三、０四│          │          │額合計0000000元之三│
│    │等三紙合計金│          │          │紙壬○○支票其後亦皆退票，│
│    │額一二五００│          │          │故該一二五萬元借款則世睦公│
│    │００元之黃文│          │          │司始終未獲清償而應算入借款│
│    │期退票（八十│          │          │未償之額度內灼然至明。    │
│    │二年九月底）│          │五萬五千四│此係兌票利息，亦即庚○○持│
│    │            │          │百三十八元│尚未到期之支票換回業已退票│
│    │            │          │          │之己○○支票，即係延期清償│
│    │            │          │          │，故應加計利息。此由自訴狀│
│    │            │          │          │附件三號雙方會計帳單上載稱│
│    │            │          │          │「代兌票四六五五００（利息│
│    │            │          │          │一四七七二）、四０００００│
│    │            │          │          │（利息一二０００）、四００│
│    │            │          │          │０００（利息一三三三三）、│
│    │            │          │          │利息一五三三三（按：此係項│
│    │            │          │          │次０７之兌票利息），合計兌│
│    │            │          │          │票利息為五五四三八者可知，│
│    │            │          │          │故此項金額亦應算入借款金額│
│    │            │          │          │。                        │
├──┼──────┼─────┼─────┼─────────────┤
│０９│庚○○持來自│          │     ０   │世睦公司當時因無多餘資金，│
│    │訴狀附表一項│          │          │故並未借出款項予庚○○，是│
│    │次１８金額三│          │          │以此處之借款額乃以０元計（│
│    │十五萬元、１│          │          │按：該等支票亦全遭退票）。│
│    │９金額三十五│          │          │                          │
│    │萬元、２２金│          │          │                          │
│    │額三一五三０│          │          │                          │
│    │０、１３金額│          │          │                          │
│    │４８３３００│          │          │                          │
│    │等四紙金額合│          │          │                          │
│    │計１４９８６│          │          │                          │
│    │００之支票欲│          │          │                          │
│    │向世睦公司調│          │          │                          │
│    │現          │          │          │                          │
├──┼──────┼─────┼─────┼─────────────┤
│１０│八十二年九月│八十五萬三│          │此同項次０１之說明，又依自│
│    │下旬未付運費│千元      │          │訴狀附件三號雙方會帳單上載│
│    │            │          │          │稱「九月下旬運費八十五萬三│
│    │            │          │          │千元」者可知。            │
├──┼──────┼─────┼─────┼─────────────┤
│１１│庚○○持來自│          │三十一萬五│世睦公司分別出借３１５００│
│    │訴狀附表一項│          │千元加四十│０、４５００００元予庚○○│
│    │次１１金額五│          │五萬元    │，然庚○○用以調現之支票其│
│    │十一萬元、１│          │          │後全部退票，故上開借款額全│
│    │６金額五十八│          │          │部未獲清償。又在自訴狀附件│
│    │萬三千五百元│          │          │三號雙方會帳單下方載稱「－│
│    │等兩紙金額合│          │          │３１５０００」、「－４５０│
│    │計一百零九萬│          │          │０００（取現）」者可知。  │
│    │三千五百元之│          │          │                          │
│    │支票欲向世睦│          │          │                          │
│    │公司調現。  │          │          │                          │
├──┼──────┼─────┼─────┼─────────────┤
│１２│庚○○應付未│四十三萬八│          │此係庚○○要求世睦公司開立│
│    │付之發票稅金│千九百元  │          │發票所應補貼予世睦公司之金│
│    │            │          │          │額，由於此係運費成本之一，│
│    │            │          │          │故計入運費項下，此由自訴狀│
│    │            │          │          │附件三號雙方會帳單下方載稱│
│    │            │          │          │「－４３８９００（發票）」│
│    │            │          │          │者可知。                  │
├──┼──────┼─────┼─────┼─────────────┤
│１３│雙方對帳時，│扣五萬九千│          │此係雙方對帳時，庚○○方面│
│    │庚○○一方主│九百四十元│          │主張世睦公司將運費多計５９│
│    │張世睦公司將│          │          │９４０元，故在運費項下應扣│
│    │運費多計５９│          │          │除此數。此依自訴狀附件三號│
│    │９４０元    │          │          │雙方會帳單右下方載稱「５９│
│    │            │          │          │９４０差」者可知。        │
├──┼──────┼─────┼─────┼─────────────┤
│１４│八十二年十月│五十二萬五│          │此同項次０１之說明，此可見│
│    │上旬未付運費│千六百九十│          │自訴狀附件四帳單之第一行，│
│    │（八十二年十│二元      │          │正由於雙方就此業已會過帳，│
│    │月廿二日）  │          │          │而在會帳當時庚○○所交付之│
│    │            │          │          │支票均未到期致雙方仍在假設│
│    │            │          │          │庚○○所交付之支票全部皆會│
│    │            │          │          │兌現之情況下而結算，因此結│
│    │            │          │          │算結果才會造成反而庚○○認│
│    │            │          │          │定世睦公司尚差欠庚○○１７│
│    │            │          │          │５９００９元而要求世睦公司│
│    │            │          │          │就該金額以簽發本票之方式書│
│    │            │          │          │立憑證，此即世睦公司之負責│
│    │            │          │          │人丙○○○簽發１７５９００│
│    │            │          │          │９元本票之緣由，然實際上假│
│    │            │          │          │使庚○○所交之支票全部兌現│
│    │            │          │          │者則世睦公司係積欠庚○○１│
│    │            │          │          │７５１７７６元才對，故１７│
│    │            │          │          │５９００９係庚○○誤算，而│
│    │            │          │          │由於其後庚○○所交之支票全│
│    │            │          │          │部退票致反而應係庚○○積欠│
│    │            │          │          │世睦公司才對，從而庚○○所│
│    │            │          │          │持之該紙0000000元本│
│    │            │          │          │票債權乃不存，此中詳情請見│
│    │            │          │          │自訴狀附二項次２７之說明。│
├──┼──────┼─────┼─────┼─────────────┤
│１５│庚○○持來自│          │    ０    │在項次１４之雙方會帳結算同│
│    │訴狀附表一項│          │          │時，庚○○又持此三張支票要│
│    │次１４金額４│          │          │向世睦公司調現，世睦公司則│
│    │９５０００、│          │          │因當時手頭並無多餘資金致未│
│    │項次２０金額│          │          │出借，故此處之借款金額及以│
│    │５０５５００│          │          │０列計之。                │
│    │、項次１２金│          │          │                          │
│    │額５２３００│          │          │                          │
│    │０等三紙金額│          │          │                          │
│    │合計１５２３│          │          │                          │
│    │５００元之支│          │          │                          │
│    │票欲調現（８│          │          │                          │
│    │２．１０．２│          │          │                          │
│    │２）        │          │          │                          │
├──┼──────┼─────┼─────┼─────────────┤
│１６│庚○○持來自│          │五十七萬元│世睦公司出借五十七萬元予黃│
│    │訴狀附表一項│          │          │陸現，然庚○○用以調現之支│
│    │次０６金額五│          │          │票卻全部退票，故上開借款金│
│    │十七萬元之支│          │          │額乃全未清償。            │
│    │票欲調現    │          │          │                          │
├──┼──────┼─────┼─────┼─────────────┤
│１７│庚○○持來自│          │八十九萬四│世睦公司出借八十九萬四千元│
│    │訴狀附表一項│          │千元      │予庚○○，然庚○○用以調現│
│    │次１０金額３│          │          │之支票卻全部退票，故上開借│
│    │３７０００、│          │          │款金額乃全未．．．        │
│    │項次１７金額│          │          │                          │
│    │５５７０００│          │          │                          │
│    │等兩紙合計金│          │          │                          │
│    │額８９４００│          │          │                          │
│    │０之支票欲調│          │          │                          │
│    │現          │          │          │                          │
├──┼──────┼─────┼─────┼─────────────┤
│１８│庚○○以自訴│     ０   │          │由於庚○○其後並未再行叫料│
│    │狀附表一項次│          │          │，故雖庚○○所交付之該等支│
│    │１５金額６６│          │          │票亦全部退票，然此部份退票│
│    │３３００、項│          │          │金額不能計入積欠運費額中，│
│    │次２１金額６│          │          │故乃以０列計之。          │
│    │８９５００等│          │          │                          │
│    │兩紙合計金額│          │          │                          │
│    │１３５２８０│          │          │                          │
│    │０元之支票作│          │          │                          │
│    │為預付料訂金│          │          │                          │
├──┼──────┼─────┼─────┼─────────────┤
│１９│八十二年十月│九十一萬一│          │此部份之運費因尚未向庚○○│
│    │下旬未付運費│千五百八十│          │請款，故此部份之送貨單乃還│
│    │            │七元      │          │在世睦公司執有之中，而依附│
│    │            │          │          │件所示之送貨單所示，則黃陸│
│    │            │          │          │現尚積欠八十二年十月下旬之│
│    │            │          │          │運費達九十一萬一千五百八十│
│    │            │          │          │七元。                    │
├──┼──────┼─────┼─────┼─────────────┤
│２０│合計（由項次│二百六十六│四百十三萬│總計，庚○○積欠世睦公司運│
│    │０６加到項次│萬九千二百│四千一百七│費為0000000元，借款│
│    │１９之總合）│三十九元  │十二元    │為0000000元，合計共│
│    │            ├─────┴─────┤欠0000000元。      │
│    │            │六百八十萬三千四百十一│                          │
│    │            │元                    │                          │
└──┴──────┴───────────┴─────────────┘


司法院資訊處製作；財團法人民間司法改革基金會備份。
